臺灣高等法院臺中分院刑事判決
111年度交上易字第175號
上  訴  人  
即  被  告  陳平堅


上列上訴人即被告因公共危險案件，不服臺灣南投地方法院110
年度審交易字第230號中華民國111年1月13日第一審判決（起訴
案號：臺灣南投地方檢察署110年度偵字第5934號），提起上訴
，本院判決如下：
    主  文
上訴駁回。
    犯罪事實及理由
一、本案經本院審理結果，認原審判決認事用法及量刑均無不當
    ，應予維持，並引用如附件原審判決書記載之犯罪事實、證
    據及理由。
二、被告上訴意旨略以：原審量刑過重等語。
三、按刑罰之量定，屬法院自由裁量之職權行使，應審酌刑法第
    57條所列各款事由及一切情狀，為酌量輕重之標準；又在同
    一犯罪事實與情節，如別無其他加重或減輕之原因，下級審
    量定之刑，亦無過重或失輕之不當情形，則上級審法院對下
    級審法院之職權行使，原則上應予尊重。經查：原審判決書
    已敘明被告於107年間，因施用毒品及酒後駕車等案件，入
    監執行後，於109年5月2日保護管束期滿執行完畢，本案犯
    行符合累犯要件，且與前案罪質相同，有特別惡性及刑罰反
    應力薄弱之情，應依刑法第47條第1項規定加重其刑；並審
    酌被告除前揭構成累犯之罪外，尚有多次酒後駕車之公共危
    險前案紀錄，竟仍僅圖一己往來交通之便，飲酒後騎乘普通
    重型機車上路，幸未肇事即為警攔查。復斟酌被告犯後坦承
    犯行、本件酒測濃度值，及被告自陳之學歷、家庭及經濟生
    活等狀況，暨參酌檢察官具體求刑及被告對於科刑之意見後
    ，量處被告有期徒刑7月。經核原審已依刑法第57條各款事
    由均予斟酌，且被告前構成累犯之107年間酒後駕車行為，
    業經法院判處有期徒刑6月，並入監執行，仍無法對其產生
    教化或使其知所警惕，故原審量處被告有期徒刑7月，並無
    量刑過重之情，被告上訴無理由，應予駁回。
四、被告經本院合法傳喚，且無在監押之情形，有本院送達證書
    及臺灣高等法院在監在押全國紀錄表在卷可參，其無正當理
    由，於本院審判期日不到庭，自得不待其陳述，逕行判決。
據上論結，應依刑事訴訟法第373條、第368條、第371條，判決
如主文。
本案經檢察官鄭文正提起公訴，檢察官黃裕峯到庭執行職務。
中　　華　　民　　國　　111 　年　　4 　　月　　12　　日
            刑事第八庭　  審判長法　官　林  清  鈞
                                法　官　郭  瑞  祥
                                法　官　簡  婉  倫  
以上正本證明與原本無異。          
不得上訴。
                                書記官  林　書　慶
　　　　　　　　　　　　　　　　
中　　華　　民　　國　　111 　年　　4 　　月　　12　　日
附件：
臺灣南投地方法院刑事判決
110年度審交易字第230號
公　訴　人　臺灣南投地方檢察署檢察官 
被　　　告　陳平堅　男　(民國00年0月00日生)
　　　　　　　　　　身分證統一編號：Z000000000號
　　　　　　　　　　住南投縣○○市○○路0段000號
上列被告因公共危險案件，經檢察官提起公訴（110年度偵字第5
934號），因被告於準備程序中就被訴事實為有罪之陳述，經告
以簡式審判程序之旨，並聽取當事人意見後，本院合議庭裁定進
行簡式審判程序，判決如下：
    主    文
陳平堅駕駛動力交通工具而吐氣所含酒精濃度達每公升零點二五
毫克以上，累犯，處有期徒刑柒月。
    犯罪事實
一、陳平堅於民國110年10月28日上午9時許，在南投縣○○市○○路
    0段000號住處內飲用啤酒後，明知飲酒後在待體內酒精成分
    充分退卻前不得駕駛動力交通工具，竟仍基於酒後駕駛動力
    交通工具之犯意，於同日上午10時許，騎乘車牌號碼000-00
    0號普通重型機車行駛於道路，嗣於同日上午11時20分許，
    行經南投縣○○市○○路0段000號前，為警攔檢稽查，發現陳平
    堅身上充斥酒味，而於同日上午11時46分許，對其施以吐氣
    酒精濃度測試，測得吐氣酒精濃度達每公升0.35毫克而查獲
    上情。
二、案經南投縣警察局南投分局報告臺灣南投地方檢察署檢察官
    偵查起訴。
    理    由
一、本件被告陳平堅所犯係死刑、無期徒刑或最輕本刑為3年以
    上有期徒刑或高等法院管轄第一審案件以外之罪，其於準備
    程序期日就被訴事實為有罪之陳述，經本院告知簡式審判程
    序之旨，並聽取公訴人及被告之意見後，經合議庭依刑事訴
    訟法第273條之1第1項規定，裁定由受命法官獨任進行簡式
    審判程序，是依刑事訴訟法第273條之2規定，本件之證據調
    查，不受同法第159條第1項、第161條之2、第161條之3、第
    163條之1及第164條至第170條規定之限制，合先敘明。
二、上開犯罪事實，業據被告於警詢、偵訊及本院審理時均坦承
    不諱（見警卷第1-3頁、偵卷第16-17頁、本院卷第45-48、5
    1-54頁），並有南投縣政府警察局南投分局○○派出所酒精測
    定紀錄表、財團法人台灣商品檢測驗證中心呼氣酒精測試器
    檢定合格證書、中華電信-證號查詢汽車駕駛人、車輛詳細
    資料報表各1份、南投縣政府警察局舉發違反道路交通管理
    事件通知單3紙及刑案現場照片暨行車記錄器影像截圖附卷
    可稽（見警卷第4-5、8-9、11-12、17-22頁），足認被告前
    揭任意性自白與事實相符，堪予採信。從而，本件事證已臻
    明確，被告上開犯行洵堪認定，應予依法論科。
三、論罪科刑：
　㈠核被告所為，係犯刑法第185條之3第1項第1款之駕駛動力交
    通工具而吐氣所含酒精濃度達每公升0.25毫克以上之罪。
  ㈡又被告前因施用毒品案件，經本院以107年度訴字第297號判
    決判處有期徒刑3月、7月確定；復因酒後駕車之公共危險案
    件，經臺灣彰化地方法院以107年度交簡字第2423號判決判
    處有期徒刑6月確定。而上開案件，繼經本院以108年度聲字
    第361號裁定定應執行有期徒刑1年確定，被告入監執行後，
    於109年3月5日因縮短刑期假釋出監付保護管束，並於109年
    5月2日因保護管束期滿，假釋未經撤銷而視為執行完畢等情
    ，有臺灣高等法院被告前案紀錄表在卷可稽，其受徒刑執行
    完畢後，5年以內故意再犯本件有期徒刑以上之罪，為累犯
    。而本院審酌司法院釋字第775號解釋意旨，認被告所犯本
    案為故意犯酒後駕車之公共危險罪，與前案構成累犯之罪均
    屬故意犯罪，且部分罪質相同，故其對前次刑罰反應力顯然
    薄弱，是認被告本案犯行，倘加重其最低法定本刑，尚無罪
    刑不相當之情形，爰依刑法第47條第1項規定加重其刑。
  ㈢爰以行為人之責任為基礎，審酌被告除前開構成累犯之罪外
    ，尚有其他酒後駕車之公共危險前案紀錄，此有上開前案紀
    錄表在卷可憑，竟仍不知記取教訓，今又再為本件犯行。而
    酒精成分對人之意識、控制能力具有不良影響，超量飲酒後
    會導致對週遭事物之辨識及反應能力較平常狀況薄弱，因而
    酒後駕車在道路上行駛，對往來之公眾具有高度危險性，被
    告竟仍僅圖一己往來交通之便，飲酒後騎乘普通重型機車上
    路，幸未肇事即為警攔查。復斟酌被告犯後坦承犯行、本件
    酒測濃度值及被告於本院審理時自陳國中肄業、無業、沒有
    家屬要扶養等一切情狀，暨參酌檢察官具體求刑及被告對於
    科刑之意見後，量處如主文所示之刑。
據上論斷，依刑事訴訟法第273條之1第1項、第299條第1項前段
，判決如主文。
本案經檢察官鄭文正提起公訴，檢察官吳宣憲到庭執行職務。
中　　華　　民　　國　　111 　年　　1 　　月　　13　　日
　　　　　　　　　刑事第四庭  法　官　  蔡霈蓁
以上正本與原本無異。
如不服本判決應於收受送達後20日內向本院提出上訴書狀，並應
敘述具體理由；其未敘述上訴理由者，應於上訴期間屆滿後20日
內向本院補提理由書（均須按他造當事人之人數附繕本）「切勿
逕送上級法院」。
告訴人或被害人如對於本判決不服者，應具備理由請求檢察官上
訴，其上訴期間之計算係以檢察官收受判決正本之日期為準。
                              書記官　　郭勝華　　　　　
中　　華　　民　　國　　111 　年　　1 　　月　　13　　日

附錄論罪科刑法條：
中華民國刑法第185條之3
駕駛動力交通工具而有下列情形之一者，處2 年以下有期徒刑，
得併科20萬元以下罰金：
一、吐氣所含酒精濃度達每公升零點二五毫克或血液中酒精濃度
    達百分之零點零五以上。
二、有前款以外之其他情事足認服用酒類或其他相類之物，致不
    能安全駕駛。
三、服用毒品、麻醉藥品或其他相類之物，致不能安全駕駛。因
    而致人於死者，處3年以上10年以下有期徒刑；致重傷者，
    處1年以上7年以下有期徒刑。
曾犯本條或陸海空軍刑法第54條之罪，經有罪判決確定或經緩起
訴處分確定，於五年內再犯第1項之罪因而致人於死者，處無期
徒刑或5年以上有期徒刑；致重傷者，處3年以上10年以下有期徒
刑。